【裁判字號】    99,訴緝,49
【裁判日期】    990714
【裁判案由】    違反毒品危害防制條例
【裁判全文】
臺灣臺南地方法院刑事判決              99年度訴緝字第49號
公  訴  人  臺灣臺南地方法院檢察署檢察官
被      告  乙○○
上列被告因違反毒品危害防制條例案件，經檢察官提起公訴（97
年度毒偵字第1616號），本院以簡式審判程序判決如下：
    主  文
乙○○施用第一級毒品，累犯，處有期徒刑玖月，扣案第一級毒
品海洛因壹小包（驗後淨重零點壹零伍公克），沒收銷燬之；又
施用第二級毒品，累犯，處有期徒刑肆月，扣案第二級毒品甲基
安非他命拾壹小包（合計含袋重參拾參點伍肆公克），沒收銷燬
之；應執行有期徒刑壹年，扣案第一級毒品海洛因壹小包（驗後
淨重零點壹零伍公克）、第二級毒品甲基安非他命拾壹小包（合
計含袋重參拾參點伍肆公克），均沒收銷燬之。
    事  實
一、乙○○前因施用毒品案件，經本院以95年度毒聲字第585號
    裁定送觀察、勒戒後，認無繼續施用傾向，於民國95年9月
    19日釋放出所，並經檢察官為不起訴處分確定；另因違反妨
    害兵役治罪條例案件，經本院以94年度簡字第2960號判處有
    期徒刑2月確定，於95年5月24日執行完畢。詎乙○○仍不知
    悔改，未能戒除毒癮，於前述觀察勒戒執行完畢釋放後5年
    內，分別基於施用第一級毒品海洛因、第二級毒品甲基安非
    他命之犯意，於97年6月22日晚間某時許，在臺南縣永康市
    ○○路附近之自用小客車內，以摻入香菸之方式，施用第一
    級毒品海洛因1次，另以吸食器燒烤吸煙之方式，施用第二
    級毒品甲基安非他命1次。嗣於同年月24日12時30分許，在
    臺南市○○街117號，因另案通緝為警查獲，並扣得第一級
    毒品海洛因1小包（驗後淨重0.105公克）、第二級毒品甲基
    安非他命11小包（合計含袋重33.54公克），另經檢察官採
    尿送驗後，查悉上情。
二、案經臺南縣警察局新化分局報請臺灣臺南地方法院檢察署檢
    察官偵查起訴。
    理  由
一、被告乙○○所犯係死刑、無期徒刑、最輕本刑為3年以上有
    期徒刑以外之罪，其於準備程序中就前揭被訴事實為有罪之
    陳述，經受命法官告知簡式審判程序之旨，並聽取其與公訴
    人之意見後，本院合議庭裁定由受命法官獨任進行審判程序
    ，合先敘明。
二、上揭犯罪事實，業據被告於偵訊及本院審理時均坦承不諱，
    且被告經採尿送驗結果，確呈嗎啡及甲基安非他命陽性反應
    ，有臺灣檢驗科技股份有限公司97年7月9日濫用藥物尿液檢
    驗報告、尿液檢體監管紀錄表各1份附卷可稽；又扣案疑似
    海洛因粉末1小包（驗後淨重0.105公克），經送驗結果，確
    呈第一級毒品海洛因陽性反應，此有高雄市立凱旋醫院97年
    7月7日濫用藥物成品檢驗鑑定書在卷為證，扣案疑似甲基安
    非他命晶體11小包（合計含袋重33.54公克），經初步檢驗
    後，呈甲基安非他命反應，有臺南縣警察局新化分局檢驗報
    告單及檢驗照片附卷可稽，足徵被告之自白與事實相符，堪
    以採信。是本案事證明確，被告施用第一級毒品海洛因、第
    二級毒品甲基安非他命之犯行，洵堪認定。
三、按觀察、勒戒或強制戒治執行完畢釋放後，5年內再犯毒品
    危害防制條例第10條施用毒品之罪者，應依法追訴，毒品危
    害防制條例第23條第2項定有明文。被告前因施用毒品案件
    ，經如前揭事實欄所載送觀察勒戒，於95年9月19日釋放出
    所等情，有臺灣高等法院被告前案紀錄表在卷為憑，被告於
    前述觀察勒戒執行完畢後5年內，再犯本件施用第一級、第
    二級毒品之罪，參照上開規定，自應予追訴、處罰。
四、核被告所為，係犯毒品危害防制條例第10條第1項之施用第
    一級毒品罪、同條第2項之施用第二級毒品罪。其持有第一
    級、第二級毒品之低度行為，各為其施用之高度行為所吸收
    ，不另論罪。所犯上開2罪間，犯意各別，行為有異，應予
    分論併罰。又被告前有犯罪事實欄所載之犯罪科刑及執行紀
    錄，有其前案紀錄表可稽，其於刑之執行完畢後，5年內再
    故意犯本件有期徒刑以上之數罪，為累犯，各應加重其刑。
    爰審酌被告前因施用毒品案件，經施以觀察勒戒後，仍再犯
    本件施用毒品犯行，足見其戒絕毒癮之意志不堅，本不宜寬
    貸，惟念其犯後坦承犯行，態度良好，及施用毒品乃戕害自
    身健康，未直接危害他人，反社會性不高等一切情狀，分別
    量處如主文所示之刑，並定應執行刑，以資懲儆。扣案海洛
    因1小包（驗後淨重0.105公克）、甲基安非他命11小包（合
    計含袋重33.54公克），業經檢驗無訛，已如前述，其包裝
    袋，因與其上殘留之毒品難以析離，均應依毒品危害防制條
    例第18條第1項前段規定，宣告沒收銷燬之。
據上論斷，依刑事訴訟法第299條第1項前段、第273條之1第1項
，毒品危害防制條例第10條第1項、第2項、第18條第1項前段，
刑法第11條前段、第47條第1項、第51條第5款，判決如主文。
本案經檢察官甲○○到庭執行職務。
中    華    民    國    99    年    7     月    14    日
                  刑事第十二庭  法  官  周宛瑩
以上正本證明與原本無異。
如不服本判決應於收受本判後10日內向本院提出上訴書狀，並應
敘述具體理由。其未敘述上訴理由者，應於上訴期間屆滿後20日
內向本院補提理由書狀（均須按他造當事人之人數附繕本）「切
勿逕送上級法院」。
                                書記官  黃傳鈞
中    華    民    國    99    年    4     月    16    日
附錄本案論罪法條：
毒品危害防制條例第10條
施用第一級毒品者，處6 月以上5 年以下有期徒刑。
施用第二級毒品者，處3 年以下有期徒刑。

司法院資訊處製作；財團法人民間司法改革基金會備份。
